臺灣臺中地方法院刑事判決　　　　　　 95年度交易字第750號
公　訴　人　臺灣臺中地方法院檢察署檢察官
被　　　告　乙○○
上列被告因公共危險案件，經檢察官提起公訴（95年度偵字第17
276號），本院合議庭裁定由受命法官獨任進行簡式審判程序，
判決如下：
    主    文
乙○○服用酒類，不能安全駕駛動力交通工具而駕駛，處罰金新
臺幣陸萬元，如易服勞役，以新臺幣貳仟元折算壹日。
    犯罪事實及理由
一、本案犯罪事實：
    乙○○於民國九十五年六月十四日凌晨一時三十分許前某時
    點，在不詳地點飲用酒類後，已達不能安全駕駛動力交通工
    具之程度，竟仍騎乘車牌號碼VTN-778號輕型機車上路，於
    同日凌晨一時三十分許，行經臺中縣潭子鄉○○路○段二二
    九號前時，不慎自行摔倒，經警到場處理，乙○○因傷經送
    醫後，抽血檢驗其酒精濃度，為186.17mg/dl，換算吐氣所
    含酒精成分每公升高達0.93毫克。
二、前開犯罪事實，有下列證據可證：
（一）被告乙○○於本院準備程序及審理時為認罪之陳述。
（二）就醫證明書、道路交通事故當事人酒精測定紀錄表、刑法
      第一百八十五條之三查獲後測試、觀察職務報告、臺中縣
      警察局舉發違反道路交通管理事件通知單、道路交通事故
      現場圖、道路交通事故調查報告表(一)(二)、照片。
三、新舊法比較之說明：
（一）刑法第二條第一項規定：
      查被告行為後，刑法第二條第一項業於九十四年二月二日
      修正公布，並自九十五年七月一日起施行。修正後刑法第
      二條第一項規定，已將新舊法律適用之「從新從輕」原則
      ，改採「從舊從輕」原則，而此規定僅係規範行為後法律
      變更所生新舊法律比較適用之準據法，並非實體刑罰法律
      ，自不生行為後法律變更之比較適用之問題，應逕行適用
      新法第二條第一項之規定，為「從舊從輕」之比較。
（二）刑法第一百八十五條之三法定刑為拘役及罰金部分：
  １、被告行為後，刑法第三十三條第四款、第五款業於九十四
      年二月二日修正公布，並自九十五年七月一日起施行；修
      正後刑法第三十三條第四款規定：「拘役：一日以上，六
      十日未滿。但遇有加重時，得加至一百二十日。」，第五
      款規定「罰金：新臺幣一千元以上，以百元計算之。」，
      與修正前刑法第三十三條第四款、第五款規定不同，比較
      新舊法結果，其中第四款規定，新法並未較有利於行為人
      ，第五款規定則以舊法較有利於行為人，故依刑法第二條
      第一項前段規定，自應適用行為時之法律即修正前刑法第
      三十三條第四款、第五款規定決定其拘役、罰金部分之法
      定刑。
  ２、法定刑為罰金之提高標準之新舊法適用：
      被告行為後，關於刑法罰金刑部分，業於九十五年六月十
      四日以華總一義字第０９５０００３５１８１號令增訂公
      布刑法施行法第一條之一，明定：「中華民國九十四年一
      月七日刑法修正施行後（按指九十五年七月一日），刑法
      分則編所定罰金之貨幣單位為新台幣。九十四年一月七日
      刑法修正時，刑法分則編未修正之條文定有罰金刑者，自
      九十四年一月七日刑法修正施行後，就其所定數額提高為
      三十倍。但七十二年六月二十六日到九十四年一月七日新
      增或修正之條文，就其所定數額提高為三倍。」，與該條
      增訂公布前，就罰金刑部分所適用之現行法規所定貨幣單
      位折算新臺幣條例第二條規定不同。而刑法第一百八十五
      條之三係於八十八年四月二十一日公布增訂，並自八十八
      年四月二十三日施行，刑法施行法第一條之一增訂前，依
      現行法規所定貨幣單位折算新臺幣條例第二條規定折算結
      果，與依修正後刑法施行法第一條之一但書規定提高結果
      ，關於法定刑為罰金部分，新法並無較有利於被告之情形
      ，故依刑法第二條第一項前段規定，自應適用行為時之法
      律即現行法規所定貨幣單位折算新臺幣條例第二條。
（三）刑法第四十二條易服勞役之規定：
      但查被告行為後，刑法第四十二條易服勞役之規定，業於
      九十四年二月二日修正公布，並自九十五年七月一日起施
      行；修正後刑法第四十二條第三項規定：「易服勞役以新
      臺幣一千元、二千元或三千元折算一日。但勞役期限不得
      逾一年。」，與修正前刑法第四十二條第二項規定：「易
      服勞役以（銀元）一元以上三元以下折算一日。但勞役期
      限不得逾六個月。」不同，比較新舊法結果，因新舊刑法
      對易服勞役之折算標準，及易服勞役期限，規定各有不同
      ，利與不利之情形互見，應就新舊法之規定綜合比較，以
      決定適用最有利於行為人之法律。本件以修正後之規定，
      較有利於被告，故應依刑法第二條第一項但書規定，適用
      修正後刑法第四十二條第三項之規定。
四、依刑事訴訟法第二百七十三條之一第一項、第二百九十九條
    第一項前段、第三百十條之二、第四百五十四條第一項，刑
    法第二條第一項前段、第一百八十五條之三、第四十二條第
    三項，現行法規所定貨幣單位折算新臺幣條例第二條，判決
    如主文。
本案經檢察官甲○○到庭執行職務
中　　華　　民　　國　　96　　年　　1 　　月　　29　　日
                  刑事第十一庭  法　官　莊嘉蕙
以上正證明與原本無異。
如不服本判決，應於送達後十日內向本院提出上訴狀（須附繕本
），上訴於臺灣高等法院臺中分院。
                                書記官　魏愛玲
中　　華　　民　　國　　96　　年　　1 　　月　　29　　日
附錄本案所犯法條全文
中華民國刑法第185條之3
服用毒品、麻醉藥品、酒類或其他相類之物，不能安全駕駛動力
交通工具而駕駛者，處一年以下有期徒刑、拘役或三萬元以下罰
金。
